

Adjailson Oliveira

Perfil

Sou um profissional de tecnologia a mais de 18 anos, atuando a maior parte desse tempo com desenvolvimento de sistemas mas ao longo da minha trajetória, planejando e organizando entregas soluções/plataformas, implementando sistemas e até mesmo resolvendo problemas/crises em sistemas, adquiri conhecimentos e capacidades relacionado a infraestrutura de tecnologia, arquitetura de sistemas, processo de desenvolvimento, metodologias ágeis e liderança de profissionais.

Formação

Ensino médio com técnico em informática, ITB, Barueri

JANEIRO 2000 - DEZEMBRO 2002

Bacharel em Sistemas de Informação, UNIBAN, Osasco

JANEIRO 2005 - DEZEMBRO 2009

MBA em Arquitetura de Soluções, FIAP, Barueri

MAIO 2018 - AGOSTO 2019

Cursos

Kanban KMP II, aspercom (Rodrigo Yoshima)

Kanban KMP I, aspercom (Rodrigo Yoshima)

Workshop de imersão Azure DEVOPS, Azure Academy

Workshop de imersão Azure, Azure Academy

Academia MS Visual Studio 2013, Ka Solution

ALM Hands on Lab - MS Visual Studio 2013, MTC

WPF 4.0, Ciclo Lisboa Portugal

Adm de Redes Windows 2000 Server, ACR Informática

Experiência profissional

Tech Lead, Bankly (Meliuz - CASH3)

JULHO 2022 - PRESENTE

Atuando na Bankly que oferece BaaS - Bank as a Service, lidero um time técnico dedicado a unidade de negocio de Risco e Antifraude para os contextos de onboarding (KYC) e transacional (PIX, TED, Boleto e Cartão), são microserviços usando Event-Driven.

Responsabilidades e Atividades:

- Interações com o time, promovendo conhecimento técnico, visibilidade dos planos e melhoria dos processos;
- Avaliar e acompanhar pull requests e deploy;

Dados pessoais

Barueri - SP 11999706021 adjailson.oliveira@gmail.com

Links

Linkedin mais experiências

Soft Skills

Resolução de problemas

Liderança

Proatividade

Capacidade de planejamento

Comunicação Assertiva

Hard Skills

C#, JavaScript, TypeScript, VB, Golang

.NET, .NET Core, NestJs, Serverless, Vue.Js, Angular

OO, SOLID, Clean Code, Design Patterns, DDD, CQRS

TDD: Unitário, integrado e carga, XUnit, Postman, Cypress, JMeter

Arquitetura Event-Driven: Kafka, RabbitMQ e ServiceBus

Cloud: Azure e AWS

Dados: MSSQL, MySQL, CosmosDB, DynamoDB, Redis

Container, Docker, Docker Compose, Kubernetes, Serverless

Datadog, Elastic, Application Insights, AppDynamics

Agilidade: Kanban e Scrum

- Atuar em incidentes;
- Conduzir refinamentos técnicos;
- Conduzir alinhamentos/negociações com times horizontais (Infra, SRE, Arquitetura, Plataforma, SegInfo) e/ou times de outras unidades de negocio;
- Apoiar e interagir com PMs e demais Lideranças do negocio para refinamentos de iniciativas e planejamento de entrega, usamos OKRs;
- Conduzir 1:1 com o time, passando feedback individual de soft e hard skills;
- Apoiar e executar com o time elaboração de PDI.

Principais entregas:

- No contexto de onboarding (KYC), novo serviço para analise de selfie e documentos com possibilidade de integração a diversos provedores, neste primeiro momento foi integrado a Único Check, AWS Rekognition e BigDataCorp;
- No contexto transacional (Cartão), refatorar e atualizar microserviço usado pelo autorizador de Cartões, diminuindo tempo de resposta conforme premissa da bandeira.

Tech Lead, Braspag (Cielo)

FEVEREIRO 2019 - JUNHO 2022

Atuando na Braspag que oferece soluções de pagamentos digitais, lidero um time técnico dedicado aos produtos de pagamentos digitais e e-commerce da Cielo, onde as soluções são api e-commerce, tela de checkout, link de pagamento, WhatsApp Pay P2M, QR Code e Autenticação 3DS 2.0.

Responsabilidades e Atividades:

- Interações com o time, promovendo conhecimento técnico, visibilidade dos planos e melhoria dos processos;
- Avaliar e acompanhar pull requests e deploy;
- Atuar em incidentes:
- Conduzir refinamentos técnicos;
- Conduzir alinhamentos/negociações com times horizontais (Infra, SRE, Arquitetura, Plataforma, SegInfo) e/ou times de outras unidades de negocio;
- Apoiar e interagir com PMs e demais Lideranças do negocio para refinamentos de iniciativas e planejamento de entrega, usamos OKRs;
- Conduzir 1:1 com o time, passando feedback individual de soft e hard skills;
- Apoiar e executar com o time elaboração de PDI;
- Interagir com o time de terceiros em algumas demandas;
- Planejar e negociar plano de férias e/ou indisponibilidade.

Principais entregas:

- Integração de pagamento digital do WhatsApp Pay P2M seguindo arquitetura de segurança robusta;
- Implementação de autenticação Mutual TLS;
- Implementação de Link de pagamentos responsivo para melhor experiencia do cliente;
- Implementação do meio de pagamento PIX conforme definição BACEN;
- Modernização da principal Api transacional para Kubernetes permitindo escalabilidade, disponibilidade e eficiencia;

- Implementação de Canary Deploy na principal Api transacional;
- Implementação de APM melhorando visibilidade e monitoria da principal Api transacional;
- Implementação e melhoria dos logs de negocio prevendo segurança da informação.

Arquiteto de Sistemas, iMonitore (Grupo Tecnowise)

JANEIRO 2018 - JANEIRO 2019

Atuando na iMonitore que oferece soluções de monitoramento e gestão de aulas/exames aos CFCs, a plataforma é composta por App Android, backend, frontend e serviços de integrações com Detrans, CFCs e terceiros.

Responsabilidades e Atividades:

- Interações com o time, promovendo conhecimento técnico e melhoria dos processos;
- Implementar features mais complexas;
- Avaliar e acompanhar pull requests;
- Atuar em incidentes;
- Desenhar abordagens de sistemas, envolvendo implementações internas e uso de recursos em cloud;
- Construir POCs para demonstrar soluções e abordagens;

Principais entregas:

- Implementação de camada de dados, usando ElasticSearch, para otimizar roterização por lat/long dos monitoramentos realizados;
- Implementação de serviço para concatenar os videos das aulas/exames de modo async;
- Implementação da integração com ERP TOTVS para faturamento.

Analista Desenvolvedor Senior, Deloitte

JANEIRO 2015 - DEZEMBRO 2017

Atuando em uma das 4 maiores empresas de auditoria e consultoria empresarial do mundo, faço parte do time de desenvolvimento da TI Corporativa da Deloitte, implementamos e sustentamos os sistemas de uso interno para solicitação de reembolso, apontamento de horas e ERP para gestão da oportumidades/projetos, todos com integração no SAP.

Responsabilidades e Atividades:

- Analise e desenvolvimento de demandas de Software;
- Levantamento de requisitos;
- Treinamento interno aos usuários do sistemas internos;
- Atendimento e sustentação de sistemas internos;

Principais entregas:

- Implementação de uma plataforma de solicitação de reembolso totalmente digital e responsivo, integrado com o SAP e usando biometria para aplicação da alçada de aprovação;
- Desenhar a primeira versão do processo desenvolvimento do time usando ferramentas de ALM da Microsoft;
- Implementação de fluxos de solicitação para o time de Compliance da firma, usando MS Sharepoint e integrando no SAP;